---
title: "practica_vis2"
author: "Florencia D'Andrea"
date: "18/2/2020"
output: html_document
---

```{r setup, include=FALSE}
knitr::opts_chunk$set(echo = TRUE)
library(tidyverse)
```

### Ejercicios
Nos gustaría que puedas reproducir los siguentes gráficos realizados en base al dataset `iris`

GRAFICO 1. Una vez que lo reproduzcas te pedimos que le agregues un título

```{r cars, echo=FALSE}

ggplot(iris, aes(x = Petal.Length, fill = Species))+
  geom_histogram()

#+labs(title = "hola")
  
```


GRAFICO 2. Cambia la escala de colores elegida por otra y explica una razón por la que sería mejor


```{r pressure, echo=FALSE}
ggplot(iris, aes(Petal.Length, Sepal.Length, color = Species))+
  geom_point()+
  scale_color_brewer(palette = "YlOrRd")+
  theme_dark()

```

GRAFICO 3. Una vez que hayas logrado reproducirlo, te pedimos que modifiques el código para que los 3 gráficos queden “apilados” en una única columna.

```{r pressure3, echo=FALSE}
ggplot(iris, aes(Petal.Length, Sepal.Length))+
  geom_point()+
  facet_wrap(~Species)+ # se agrega argumento ncol=1
  theme_light()
  
```

GRAFICO 4.Una vez que lo reproduzcas te pedimos que modifiques el código y coloques el eje y horizontal y el eje x vertical, o que “gires” el gráfico.

```{r pressure4, echo=FALSE}
ggplot(iris, aes(Petal.Length, Sepal.Length, color = Species))+
  geom_boxplot()+
  geom_jitter()+
  theme_light()
#+coord_flip()
  
```


GRAFICO 5.  
¿Que argumento podria usar para darle transparencia a los puntos? Busca la respuesta en internet.
Utiliza un tamaño de puntos `size = 3`

```{r pressur3334, echo=FALSE}
ggplot(data = iris, aes(x = Sepal.Length, y = Sepal.Width)) + 
    geom_point(aes(color=Species, shape=Species), size = 3) +
  theme_classic()

```






